臺灣高等法院刑事判決　　　　　　　　96年度上易字第2100號
上　訴　人
即　被　告　乙○○
上列上訴人因竊盜案件，不服臺灣臺北地方法院96年度易字第
1292號，中華民國96年7月30日第一審判決（聲請簡易判決處刑
案號：臺灣臺北地方法院檢察署96年度速偵字第186號），提起
上訴，本院判決如下：
    主  文
原判決撤銷。
乙○○攜帶兇器竊盜，累犯，處有期徒刑柒月，減為有期徒刑參
月又拾伍日，如易科罰金，以新臺幣壹仟元折算壹日。
    事  實
一、乙○○，無業，前曾於民國92年間因違反毒品危害防制條例
    案件，經原審法院於92年3月21日以92年度簡字第915號，判
    處有期徒刑6月，並於93年7月8日執行完畢（於本件構成累
    犯）。詎仍不知悔改，於96年4月23日下午6時許，在臺北市
    萬華區○○街60巷32弄4號前，以自備客觀上足以為兇器之
    雙頭八角螺絲起子，著手竊取甲○○停放在該處之車號RYT
    －263號機車車牌1面，得手後，並懸掛於已遭警查扣車牌之
    引擎號碼BF004639號（車牌號碼：DQK－762號）機車上。嗣
    經警於同年5月15日下午4時45分許在臺北市萬華區○○○路
    ○段175巷口查獲。
二、案經臺北市政府警察局萬華分局報請臺灣臺北地方法院檢察
    署檢察官偵查起訴。
    理  由
壹、程序部分：
一、本件被告乙○○所為不利於己之供述，並無出於強暴、脅迫
    、利誘、詐欺、疲勞訊問、違法羈押或其他不正之方法，亦
    非違反法定障礙事由經過期間不得訊問或告知義務之規定而
    為，依刑事訴訟法第156條第1項、第158條之2規定，有證據
    能力。
二、按被告以外之人於審判外之陳述，雖不符前4條之規定，而
    經當事人於審判程序同意做為證據，法院審酌該言詞陳述或
    書面陳述作成時之情況，認為適當者，亦得為證據。當事人
    、代理人或辯護人於法院調查證據時，知有第159條第1項不
    得為證據之情形，而未於言詞辯論終結前聲明異議者，視為
    有前項之同意。刑事訴訟法第159條之5定有明文。證人甲○
    ○於警訊之供、證述，被告於原審審判期日表示無意見，證
    人之供述法院認為適當，依上述規定，得為證據。
三、本件認定犯罪事實所憑之非供述證據，均無違反法定程序而
    取得之情形，依刑事訴訟法第158條之4反面規定，自有證據
    能力。
貳、實體部分：
一、上開犯罪事實，業據上訴人即被告乙○○於警訊、偵查及原
    審法院審理時均供承不諱，核與被害人甲○○於警訊指訴之
    情節相符，並有扣押筆錄、扣押物品目錄表、犯罪現場蒐證
    彩色照片4張在卷可資佐證，被告犯行明確，堪以認定，應
    依法論科。
二、按刑法第321條第1項第3款攜帶兇器竊盜罪，係以行為人攜
    帶兇器竊盜為其加重條件，此所謂兇器，其種類並無限制，
    凡客觀上足對人之生命、身體、安全構成威脅，具有危險性
    之兇器均屬之，且祇須行竊時攜帶此種具有危險性之兇器為
    已足，並不以攜帶之初有行兇之意圖為必要。螺絲起子為足
    以殺傷人生命、身體之器械，顯為具有危險性之器具，最高
    法院79年台上字第5253號判例意旨可資參照。本件被告係攜
    帶螺絲起子為竊盜行為，核其所為，係犯刑法第321條第1項
    第3款攜帶兇器竊盜罪。又被告前因違反毒品危害防制條例
    案件，經原審法院以92年度簡字第915號判處有期徒刑6月確
    定，並於93年7月8日執行完畢，其於5年以內故意再犯本件
    有期徒刑以上之罪，為累犯，應依刑法第47條第1項規定加
    重其刑。
三、原審因而予以論罪科刑，固非無見。惟原判決主文誤載為「
    乙○○攜帶兇器竊盜，累犯，處有期徒刑柒月，如易科罰金
    ，以新臺幣壹仟元折算壹日」。按，犯最重本刑為五年以下
    有期徒刑以下之刑之罪，而受六個月以下有期徒刑或拘役之
    宣告者，得以新臺幣一千元、二千元或三千元折算一日，易
    科罰金。刑法第41條第1項前段定有明文。原判決判處有期
    徒刑七月，應不得易科罰金，竟於主文諭知易科罰金之折算
    標準，自有未洽。被告上訴，未附理由具體指摘原判決有何
    不當，核無理由。惟原判決既有可議，自應由本院將之撤銷
    改判。爰審酌被告有事實欄所載前科，素行不佳，復因貪圖
    他人財物，而為本件竊盜犯行，其價值觀及守法觀念均有偏
    差，且至今未與被害人和解以補償其損失，及其犯罪之目的
    、動機、手段、生活狀況、智識程度、所生危害、犯後態度
    等一切情狀，量處有期徒刑柒月，減為有期徒刑月又拾伍
    日，並諭知易科罰金之折算標準為新臺幣壹仟元折算一日。
四、被告經合法傳喚，無正當理由而未到庭，爰不待其陳述，逕
    行判決。
據上論斷，應依刑事訴訟法第369條第1項前段、第364條、第299
條第1項前段、第371條，刑法第321條第1項第3款、第41條第1項
前段、第47條第1項，刑法施行法第1條之1，中華民國96年罪犯
減刑條例第2條第1項第3款、第7條、第9條，判決如主文。
本案經檢察官蔡薰慧到庭執行職務。
中　　華　　民　　國　　96　　年　　10　　月　　12　　日
　　　　　　　　　刑事第十二庭  審判長法　官  蔡永昌
　　　　　　　　　　　　　　　　　    法　官  王梅英
　　　　　　　 　 　　　　　　　　　　法　官  陳榮和
以上正本證明與原本無異。
不得上訴。
                                      書記官  林吟玲
中　　華　　民　　國　　96　　年　　10　　月　　12　　日
附錄本案論罪科刑法條全文：
刑法第321條第1項
犯竊盜罪而有左列情形之一者，處六月以上、五年以下有期徒刑
：
一、於夜間侵入住宅或有人居住之建築物、船艦或隱匿其內而犯
    之者。
二、毀越門扇、牆垣或其他安全設備而犯之者。
三、攜帶兇器而犯之者。
四、結夥三人以上而犯之者。
五、乘火災、水災或其他災害之際而犯之者。
六、在車站或埠頭而犯之者。
